hr-HR: Materijal brtve/zaptivke čepa za gorivo: Pluto; EPDM; Neopren; Nitril (NBR); Guma (nespecificirano); Silikon; Viton (FKM); Ostalo
sk-SK: Materiál tesnenia/uzáveru palivovej nádrže: Korok; EPDM; Neoprén; Nitril (NBR); Guma (nešpecifikovaná); Silikón; Viton (FKM); Iné
hu: Tanksapka tömítés anyaga: Parafa; EPDM; Neoprén; Nitril (NBR); Gumi (nincs meghatározva); Szilikon; Viton (FKM); Egyéb
fr: Matériau du joint du bouchon de carburant: Liège; EPDM; Néoprène; Nitrile (NBR); Caoutchouc (non spécifié); Silicone; Viton (FKM); Autre
lt-LT: Kuro dangtelio tarpinės / sandariklio medžiaga: Kamštiena; EPDM; Neoprenas; Nitrilas (NBR); Guma (nenurodyta); Silikonas; Viton (FKM); Kita
fi: Polttoainesäiliön korkin tiivistemateriaali: Korkki; EPDM; Neopreeni; Nitriilibutadieenikumi (NBR); Kumi (määrittämätön); Silikoni; Viton (FKM); Muu
it: Materiale per guarnizione/sigillante del tappo del serbatoio: Sughero; EPDM; Neoprene; Nitrile (NBR); Gomma (non specificata); Silicone; Viton (FKM); Altro
de: Material der Tankdeckeldichtung: Kork; EPDM; Neopren; Nitril (NBR); Gummi (unspezifiziert); Silikon; Viton (FKM); Sonstige
bg-BG: Материал на уплътнението/гарнитурата на капачката на резервоара: Корк; EPDM; Неопрен; Нитрил (NBR); Гума (неуточнена); Силикон; Viton (FKM); Друго
pt-PT: Material da junta/vedante da tampa do combustível: Cortiça; EPDM; Neopreno; Nitrilo (NBR); Borracha (não especificado); Silicone; Viton (FKM); Outro
th: วัสดุปะเก็น/ซีลฝาถังน้ำมันเชื้อเพลิง: ไม้ก๊อก; EPDM; นีโอพรีน; ไนไตรล์ (NBR); ยาง (ไม่ระบุ); ซิลิโคน; ไวตัน (FKM); อื่นๆ
el: Υλικό φλάντζας/στεγανοποίησης τάπας καυσίμου: Φελλός; EPDM; Νεοπρένιο; Νιτρίλιο (NBR); Καουτσούκ (απροσδιόριστο); Σιλικόνη; Viton (FKM); Άλλο
tr: Yakıt kapağı conta/sızdırmazlık malzemesi: Mantar; EPDM; Neopren; Nitril (NBR); Kauçuk (belirtilmemiş); Silikon; Viton (FKM); Diğer
nl: Brandstofdop pakking-/afdichtingsmateriaal: Kurk; EPDM; Neopreen; Nitril (NBR); Rubber (ongespecificeerd); Siliconen; Viton (FKM); Anders
zh-TW: 燃油蓋墊片/密封件材質: 軟木; EPDM; 氯丁橡膠; 丁腈橡膠 (NBR); 橡膠 (未指定); 矽膠; 氟橡膠 (Viton/FKM); 其他
ru: Материал прокладки/уплотнения крышки топливного бака: Пробка; EPDM; Неопрен; Нитрил (NBR); Резина (не указано); Силикон; Витон (FKM); Другое
da: Pakningsmateriale i brændstofdæksel: Kork; EPDM; Neopren; Nitril (NBR); Gummi (uspecificeret); Silikone; Viton (FKM); Andet
nb: Pakningsmateriale for drivstofflokk: Kork; EPDM; Neopren; Nitril (NBR); Gummi (uspesifisert); Silikon; Viton (FKM); Annet
ro-RO: Materialul garniturii/etanșării capacului rezervorului de combustibil: Plută; EPDM; Neopren; Nitril (NBR); Cauciuc (nespecificat); Silicon; Viton (FKM); Altele
zh-CN: 燃油盖垫圈/密封件材质: 软木; EPDM; 氯丁橡胶; 丁腈橡胶 (NBR); 橡胶（未指定）; 硅胶; Viton (FKM); 其他
es: Material de la junta o del sello de la tapa de combustible: Corcho; EPDM; Neopreno; Nitrilo (NBR); Goma (no especificada); Silicona; Viton (FKM); Otro
cs: Materiál těsnění/těsnicího kroužku víčka palivové nádrže: Korek; EPDM; Neopren; Nitril (NBR); Guma (nespecifikovaná); Silikon; Viton (FKM); Ostatní
en: Fuel cap gasket/seal material: Cork; EPDM; Neoprene; Nitrile (NBR); Rubber (unspecified); Silicone; Viton (FKM); Other
sl-SI: Tesnilo/material pokrovčka goriva: Pluto; EPDM; Neopren; Nitril (NBR); Guma (nedoločeno); Silikon; Viton (FKM); Drugo
pt-BR: Material da junta/vedação da tampa do tanque de combustível: Cortiça; EPDM; Neoprene; Nitrílica (NBR); Borracha (não especificada); Silicone; Viton (FKM); Outro
ja: 燃料キャップガスケット／シール素材: コルク; EPDM; ネオプレン; ニトリル (NBR); ラバー (未指定); シリコン; バイトン (FKM); その他
pl: Materiał uszczelki korka wlewu paliwa: Korek; EPDM; Neopren; Nitryl (NBR); Guma (nieokreślona); Silikon; Viton (FKM); Inny
ko: 연료 캡 개스킷/씰 재질: 코르크; EPDM; 네오프렌; 니트릴(NBR); 고무(미지정); 실리콘; 바이톤(FKM); 기타
vi: Vật liệu gioăng/vòng đệm nắp bình xăng: Nút bần; EPDM; Neoprene; Nitrile (NBR); Cao su (không xác định); Silicone; Viton (FKM); Khác
sv: Packning/tätningsmaterial för bränslelock: Kork; EPDM; Neopren; Nitril (NBR); Gummi (ospecificerat); Silikon; Viton (FKM); Övrigt